臺灣板橋地方法院刑事判決　　　　　　　99年度易字第3534號
公　訴　人　臺灣板橋地方法院檢察署檢察官
被　　　告　陳志偉
上列被告因竊盜案件，經檢察官提起公訴（99年度偵緝字第2658
號），本院以裁定進行簡式審判程序，判決如下：
    主  文
陳志偉犯如附表所示之罪，各處如附表所示之刑。應執行有期徒
刑拾壹月，拘役捌拾日，如易科罰金，均以新臺幣壹仟元折算壹
日。
    事  實
一、陳志偉意圖為自己不法之所有，先後於如附表所示之各次行
    為時間、行為地點，以如附表所示之行為方式，竊取如附表
    所示各被害人之財物。嗣經警於受理報案後，調取各遭竊地
    點附近之監視器錄影畫面清查、比對，鎖定陳志偉涉有重嫌
    ，而於民國99年6 月26日下午1 時30分許，在臺北縣三重市
    （已改制為新北市三重區，以下仍沿用改制前之地名）自強
    路1 段204 號前查獲陳志偉，進而破獲全盤上情。
二、案經陳泳香訴由臺北縣政府警察局三重分局（已改制為新北
    市政府警察局三重分局）報請臺灣板橋地方法院檢察署檢察
    官偵查起訴。
    理  由
一、上揭事實，業據被告陳志偉於偵查中及本院審理時均坦白承
    認，核與告訴人陳泳香於警詢及偵查中檢察官訊問時指訴及
    證述之情節、被害人李良和、陳逸仁、許鴻銘於警詢所指訴
    之情節、證人楊智傑於警詢所證述之情節相符，並有被害人
    李良和、陳逸仁所出具之贓物認領保管單各1 紙、現場照片
    數幀、監視器錄影畫面翻拍照片數幀等在卷可稽，足認被告
    上開自白，核與事實相符；本件事證明確，被告犯行堪以認
    定。
二、核被告如附表編號1 、編號3 至編號6 所載之行為，均係犯
    刑法第320 條第1 項之竊盜罪；被告如附表編號2 所載之行
    為，則係犯刑法第320 條第3 項、第1 項之竊盜未遂罪。被
    告如附表編號2 所載之竊盜犯行，其已著手於竊盜行為之實
    行，惟尚未竊得財物前，即遭發覺而未能竊得財物，為未遂
    犯，依刑法第25條第2 項規定減輕其刑。被告上開6 次竊盜
    （含5 次竊盜既遂、1 次竊盜未遂）犯行，犯意各別，行為
    互異，均應予分論併罰。爰審酌被告之犯罪動機、目的、手
    段，其竊盜行為對於各告訴人、被害人所造成之損害程度，
    及被告犯後均坦承犯行，態度尚稱良好等一切情狀，就其各
    項犯行分別量處如主文所示之刑，並均諭知易科罰金之折算
    標準，另定其應執行之刑及諭知易科罰金之折算標準。
據上論斷，應依刑事訴訟法第284 條之1 、第273 條之1 第1 項
、第299 條第1 項前段，刑法第320 條第1 項、第3 項、第25條
第2 項、第41條第1 項前段、第8 項、第51條第5 款、第6 款，
刑法施行法第1 條之1 第1 項、第2 項前段，判決如主文。
本案經檢察官劉文瀚到庭執行職務
中    華    民    國    100   年    3     月    16    日
                  刑事第十庭  法  官  劉景宜
上列正本證明與原本無異。
如不服本判決，應於判決送達後10日內敘明上訴理由，向本院提
出上訴狀 (應附繕本) ，上訴於臺灣高等法院。其未敘述上訴理
由者，應於上訴期間屆滿後20日內向本院補提理由書「切勿逕送
上級法院」。
                              書記官  謝秀青
中    華    民    國   100    年    3     月    17    日
附表
┌─┬────┬─────────┬───┬─────────┬────────┐
│編│行為時間│行為地點          │被害人│行為方式及竊取之財│所犯罪名及宣告刑│
│號│（民國）│                  │      │物                │                │
├─┼────┼─────────┼───┼─────────┼────────┤
│1 │99年4 月│臺北縣三重市分子尾│陳泳香│徒手竊取陳泳香所有│陳志偉竊盜，處有│
│  │7 日凌晨│街60號1 樓（陳泳香│      │、放置於該址大門外│期徒刑肆月，如易│
│  │2 時36分│住處及所經營之工廠│      │之沖床模具1 批。  │科罰金，以新臺幣│
│  │許      │）前              │      │                  │壹仟元折算壹日。│
├─┼────┼─────────┼───┼─────────┼────────┤
│2 │99年4 月│同上              │同上  │騎乘其先前向不知情│陳志偉竊盜，未遂│
│  │19日上午│                  │      │之友人楊智傑所借得│，處拘役伍拾日，│
│  │5 時許  │                  │      │之車牌號碼CSJ-599 │如易科罰金，以新│
│  │        │                  │      │號重型機車前往該址│臺幣壹仟元折算壹│
│  │        │                  │      │，正欲徒手搬運陳泳│日。            │
│  │        │                  │      │香所有、置於該址大│                │
│  │        │                  │      │門外之沖床模具1 組│                │
│  │        │                  │      │（起訴書誤載為沖床│                │
│  │        │                  │      │模具3 組）而著手於│                │
│  │        │                  │      │竊盜行為之實行時，│                │
│  │        │                  │      │適為在屋內之陳泳香│                │
│  │        │                  │      │發覺並開啟大門，陳│                │
│  │        │                  │      │志偉見狀，即棄車逃│                │
│  │        │                  │      │離現場，其竊盜犯行│                │
│  │        │                  │      │亦因而未遂。      │                │
├─┼────┼─────────┼───┼─────────┼────────┤
│3 │99年5 月│臺北縣三重市○○街│李良和│見李良和所有之車牌│陳志偉竊盜，處有│
│  │4 日上午│684 號前          │      │號碼HGY-713 號重型│期徒刑參月，如易│
│  │11時30分│                  │      │機車停置該處路邊，│科罰金，以新臺幣│
│  │許      │                  │      │且機車鑰匙未取下，│壹仟元折算壹日。│
│  │        │                  │      │即上前發動該機車而│                │
│  │        │                  │      │竊取之。          │                │
├─┼────┼─────────┼───┼─────────┼────────┤
│4 │99年5 月│臺北縣三重市○○街│陳逸仁│見陳逸仁所管領使用│陳志偉竊盜，處有│
│  │12日上午│110 巷13號對面    │      │之車牌號碼UOC-686 │期徒刑參月，如易│
│  │6 時30分│                  │      │號輕型機車停置該處│科罰金，以新臺幣│
│  │許      │                  │      │路邊，且機車鑰匙未│壹仟元折算壹日。│
│  │        │                  │      │取下，即上前發動該│                │
│  │        │                  │      │機車而竊取之。    │                │
├─┼────┼─────────┼───┼─────────┼────────┤
│5 │99年6 月│臺北縣三重市○○街│許鴻銘│見許鴻銘所有之車牌│陳志偉竊盜，處有│
│  │1 日凌晨│7 號前            │      │號碼215-BNY 號重型│期徒刑參月，如易│
│  │3 時許  │                  │      │機車停置該處路邊，│科罰金，以新臺幣│
│  │        │                  │      │且機車鑰匙未取下，│壹仟元折算壹日。│
│  │        │                  │      │即上前發動該機車而│                │
│  │        │                  │      │竊取之。          │                │
├─┼────┼─────────┼───┼─────────┼────────┤
│6 │99年6 月│臺北縣三重市分子尾│陳泳香│騎乘上開竊得之車牌│陳志偉竊盜，處拘│
│  │1 日上午│街60號1 樓（陳泳香│      │號碼215-BNY 號重型│役伍拾日，如易科│
│  │5 時9 分│住處及所經營之工廠│      │機車前往該址，徒手│罰金，以新臺幣壹│
│  │許      │）前              │      │竊取陳泳香所有、放│仟元折算壹日。  │
│  │        │                  │      │置於該址大門外之鐵│                │
│  │        │                  │      │板1 批。          │                │
└─┴────┴─────────┴───┴─────────┴────────┘
附錄本案論罪科刑法條全文：
刑法第320 條第1 項、第3 項
中華民國刑法第320條
（普通竊盜罪、竊佔罪）
意圖為自己或第三人不法之所有，而竊取他人之動產者，為竊盜
罪，處5 年以下有期徒刑、拘役或5 百元以下罰金。
意圖為自己或第三人不法之利益，而竊佔他人之不動產者，依前
項之規定處斷。
前二項之未遂犯罰之。